臺北高等行政法院判決
　　　　　　　　　　　　　　　　　　 95年度訴字第02517號
　　　　　　　　　　　　　　　.
原　　　告　甲○○
被　　　告　臺北縣政府
代　表　人　丙○○縣長）住同.
訴訟代理人　丁○○
上列當事人間因醫師法事件，原告不服行政院衛生署中華民國95
年6 月7 日衛署訴字第0950001535號訴願決定，提起行政訴訟。
本院判決如下：
　　主  文
原告之訴駁回。
訴訟費用由原告負擔。
　　事  實
一、事實概要：緣原告係臺北縣十全外科婦產科診所（下稱十全
    診所）負責醫師，經中央健康保險局（下稱健保局）臺北分
    局於民國（下同）90年8 月16日至10月17日派員訪查保險對
    象及原告診所，發現原告診所有容留未具醫師資格人員乙○
    ○（即原告配偶）為保險對象單獨施行詢問病情、流產刮除
    術、裝置或取出避孕器、電或化學燒灼治療、骨盆腔檢查及
    給予用藥等行為，卻以原告名義向健保局申報醫療費用，該
    局除依規定處分外（原告有關違反健保法部分向行政院衛生
    署〔下稱衛生署〕提起訴願，經該署以92年4月21日衛署訴
    字第0910082842號訴願決定書決定駁回，並已確定在案），
    並分別函請被告所屬衛生局查辦及移請臺灣板橋地方法院檢
    察署（下稱板橋地檢署）偵辦。案經臺灣板橋地方法院（下
    稱板橋地院）於93年8 月25日以92年度訴字第1908號判決，
    各處原告及其配偶乙○○有期徒刑1 年2 個月，緩刑4 年，
    並已確定（原告未再提起上訴）。被告乃依違反行為時醫師
    法第25條規定，於94年11月8 日以北府衛醫字第0940076948
    1 號行政處分書處原告自94年12月10日至95年3 月9 日止停
    業3 個月之處分。原告不服，提起訴願，經遭決定駁回，遂
    向本院提起本件行政訴訟，求為撤銷訴願決定及原處分。嗣
    經本件受命法官於96年5 月9 日準備程序中闡明，前開處分
    業經執行完畢，原告提起撤銷訴訟，已無訴訟實益。原告遂
    請求變更訴之聲明為「確認停業3 個月的原處分違法」（被
    告另以原告違反醫療法第108 條第5 款規定，於94年11月8
    日以北府衛醫字第0940076948號行政處分書處原告新臺幣5
    萬元罰鍰部分，業經訴願決定予以撤銷，由被告另為適法之
    處分。）。
二、兩造聲明：
　(一)原告聲明求為判決：
    1.確認停業3個月的原處分違法。
    2.訴訟費用由被告負擔。
　(二)被告聲明求為判決：
    1.駁回原告之訴。
    2.訴訟費用由原告負擔。
三、兩造之爭點：
甲、原告主張：
一、板橋地院前開判決記載：「之後複檢由乙○○內診檢查，而
    男醫師在現場，我不知他在做什麼，手術時男醫師幫忙拿器
    具，掛號時有與甲○○交談。」（判決書第4 頁第8 至10行
    ）。足證實原告在現場，故洪姓保險對象在上述健保局訪談
    時之「確認由乙○○手術，複診亦由乙○○單獨看診，未曾
    由男性看診」不攻自破。再者，對於詢問有無女醫師者，我
    們的回答是：「我們有女醫護人員陪，一樣可以治療」。此
    在柳樹麗證稱：「詢問該診所有無女醫師，有人說可以治療
    」（判決書第4 頁第12行）可為明證，而內人乙○○具藥濟
    服務資格，本可穿與醫師同型之白色工作服，為避嫌從不穿
    白色，此亦有其證稱：「是穿藍色的」（判決書第9 頁第14
    行）可資證明。故洪姓保險對象謂：「我就是女醫生」的引
    用詞，實際是會錯意的說詞。又洪姓保險對象強調尚未麻醉
    ，表示人還清醒，意指麻醉後她就不省人事了，則又有何資
    格確認手術是誰做的呢？且「我要求打麻醉，她直接將麻藥
    打到點滴中」（判決書第4 頁第8 行），可證明乙○○只是
    負責如喊痛加麻藥的打雜助理，因為真正手術者的我必須穿
    無菌衣，帶無菌手套坐在病人兩腿前方專心手術。另洪姓保
    險對象僅在本診所做過1 次妊娠超過12週的流產手術（判決
    書第11頁附表），其包括別診所在內已有過多次人工流產手
    術，每動過一次手術，術後傷口便會被疤痕取代，甚至整個
    子宮內膜長滿了疤痕，使得下次懷孕時受精卵幾無容身之處
    ，只能植根於更深的子宮肌層，此稱為植入性胎盤；任憑用
    力搔扒仍無法刮除。但因賴以營養的表層蛻膜已被取出，胎
    盤終因血液供應斷絕而漸乾涸壞死，變成異物而於數日後被
    收縮擠壓排出，卻被洪性保險對象誤為自行分娩出胎兒認定
    手術失敗。況洪姓保險對象係為報前開手術之仇，遂未出席
    偵查庭作證係由男姓醫師為其手術。而原告僅係拜託其說出
    手術者是男醫生之實情，並未哀憐其作偽證。另洪姓保險對
    象之男友在手術或診療時並未獲准進入觀看，遑論有何資格
    證明誰是手術者。
二、王姓保險對象證稱：「在樓下或女醫師不在時，男醫師會幫
    忙」（判決書第4 頁倒數第3 、4 行），可見其接受健保局
    訪談時謂「未曾由男醫師」云云，顯有不實。且王姓保險對
    象罹患家族精神病，其證詞不足採信。
三、沈吳姓及胡姓保險對象於健保局訪談時均謂「偶有乙○○與
    甲○○同時問診病情」等語，可見並非乙○○單獨問診。至
    偶然與否的關鍵在於原告掛號後簡單的問明病情判斷需內診
    ，則按鈴叫李護士帶上2 樓診療台，故乙○○僅帶病患上診
    療台，全部問診實由原告行使。
四、前開保險對象之訪談內容均出現「由乙○○單獨內診」等語
    ，係因調查員預設好達到違規標準的問句：「是否由×××
    單獨‧‧‧」所致，故該訪談筆錄顯有瑕疪，不足為本件之
    佐證。
五、前開保險對象躺在診療台上後，布簾就會拉圍起來，故渠等
    不知道或不會注意到是誰在內診。尤其由內人帶上診療台後
    ，更易導致係內人作內診的固定思維。此由胡姓保險對象證
    稱：「前面有布簾，我躺下就看不見前方」（判決書第4 頁
    第3 至4 行），並就誰作內診證稱：「‧‧‧但如果真是她
    老公做，我也不太清楚」、「他是男生要弄啦‧‧‧」（偵
    訊筆錄第9 頁至第10頁），足證內診係由原告所作。又柳樹
    麗證稱：「實際上由誰內診，我不確定」（判決書第5 頁倒
    數第2 行）、「但她有跟我解釋子宮刮除術會比較危險，男
    醫師做會比較安全，所以子宮刮除術就請男醫師幫我做」（
    判決書第9 頁第9 至10行）。另葉姓保險對象證稱：「係由
    男醫師幫我看診，女的拿藥給我，男醫師幫我清理，女的有
    在旁，女的穿藍色」（判決書第9 頁第11至14行）。況吳姓
    保險對象亦證稱：「我有聽到男醫師的聲音，到樓下由男醫
    師開處方」（判決書第9 頁第3 至4 行），均足證明內診、
    手術係原告所作，否則原告如何開處方。此從其中吳姓及葉
    姓保險對象部分，經無罪判決諭知（判決書第10頁第4 行）
    ，亦可為明證。
六、況原告經板橋地院判處緩刑後，應待緩刑期滿，被告始可再
    處原告停業之處分。故被告未經緩刑期滿，即再處原告停業
    之處分，顯有違誤。又因原處分業經執行完畢，原告爰變更
    訴之聲明求為「確認停業3個月的原處分違法」。懇請判決
    如聲明所示，以維權益。
乙、被告主張：
一、按確認之訴依行政訴訟法第6 條第1 項之規定，非原告有即
    受確認判決之法律上利益者，不得提起之，而對於已解消之
    行政處分允許其提起確認之訴者，則必須原告有可回復之法
    律上利益，否則即無保護之必要，實務亦採相同之見解（改
    制前行政法院74年判字第417 號及75年判字第176 號判決參
    照）。然查本件訴訟並無即受確認判決之法律上利益，即確
    認之訴之實體判決要件並不存在，故為一不合法之訴，合先
    敘明。
二、次按醫師法第1 條規定：「中華民國人民經醫師考試及格並
    依本法領有醫師證書者，得充醫師。」故原告所聘僱之乙○
    ○，未領有醫師證書，不具醫師資格。又依據修正前醫師法
    第25條規定：「醫師於業務上如有違法或不正當行為，得處
    1 個月以上1 年以下停業處分或撤銷其執業執照。」另衛生
    署82年5 月5 日衛署醫字第828510號函釋略以：「依醫師法
    第25條規定：『醫師於業務上如有違法或不正當行為，得處
    1 個月以上1 年以下停業處分或撤銷其執業執照。』所指違
    法或不正當行為，係指『業務』上違法或不正當行為而言，
    所稱『業務』，並不限於醫療業務，凡與該醫療業務有關之
    事項均屬之。其懲處宜由地方衛生主管機關按個案違規事實
    依權責逕行裁量。」衛生署81年2 月27日衛署醫字第811835
    9 號函釋略以：「醫院容留未具醫師資格人員擅自執行醫療
    業務，依醫師法第25條規定得處罰之。惟為避免地方衛生主
    管機關處罰尺度不一，造成不公，經80年醫政業務研討會決
    議：『醫院容留未具醫師資格人員擅自執行醫療業務，對其
    負責醫師之行政處分一律處1 年停業處分。』」衛生署94年
    10月4 日衛署醫字第0940040679號函釋略以：「惟依照醫師
    法規定，停業處分係屬直轄市、縣（市）主管機關之權限，
    本署前揭81年函釋，係提供直轄市、縣（市）主管機關裁量
    之共通參考基準，雖非不能適用，直轄市、縣（市）主管機
    關於個案裁處時，仍得視個案具體情節斟酌實際處罰程度。
    」衛生署94年8 月19日衛署醫字第0940005390號函釋有關醫
    療法及醫師法修正前，醫療機構容留密醫，其行政處分應如
    何裁處，方資適切乙案，略以：「若醫療機構負責人與容留
    者同屬1 人，則依現行醫療法第108 條第1 項第5 款規定及
    91 年1月16日修正前醫師法第25條規定處罰‧‧‧。」又行
    政罰法第26條第1 項規定：「一行為同時觸犯刑事法律及違
    反行政法上義務規定者，依刑事法律處罰之。但其行為應處
    以其他種類行政罰或得沒入之物而未經法院宣告沒收者，亦
    得裁處之。」
三、本件原告容留非具醫師資格人員乙○○執行醫療業務，前經
    板橋地院判決有期徒刑1 年2 個，緩刑4 年在案，係屬觸犯
    刑事法律。復經被告所屬衛生局93年11月26日訪談原告在卷
    ，上揭行為違法事證明確涉及危害民眾健康影響公眾利益，
    違反修正前醫師法第25條規定，故依法處以停業3 個月之裁
    罰，是屬違反行政法上義務規定，且診所自95年1 月20日至
    95年4 月30日止已停業執行完畢在案。是以二者間並無一事
    二罰之情事。
四、又原告起訴狀所陳大多皆為對刑事確定判決早已認定的犯罪
    事實再事爭執，並無實益，蓋既經法院判決其為修正前醫師
    法第28條第1 項密醫罪之共同正犯並確定在案，則即該當修
    正前醫師法第25條之規定，故依該規定斟酌其犯罪行為之危
    害程度，處其停業3 個停業處分，應為適法。
五、另原告所辯被告對其行政處分須俟緩刑期滿方能作成云云。
    此係其對緩刑制度之認識有誤所致。蓋緩刑之主要立法目的
    ，即在避免短期自由刑之流弊，故將刑罰置於停止執行的狀
    態，於一定期間內，如緩刑未被撤銷時，即確定免除其刑罰
    的執行，因而僅使宣告的刑罰失其效力，並不推翻原確定有
    罪判決。簡言之，若非違法犯罪事實已確定則何來緩刑之有
    ，其理至明。
六、綜上所述，謹請鈞院以裁定駁回原告不合法之訴，若否，則
    亦應以其訴為無理由判決駁回，以維法紀。
    理  由
壹、程序部分：
一、本件原告經合法通知，無正當理由未於言詞辯論期日到場，
    核無行政訴訟法第218條準用民事訴訟法第386條所列各款情
    形，爰依被告之聲請，由其一造辯論而為判決。
二、按系爭命原告自94年12月10日至95年3 月9 日止停業3 個月
    之處分，業經執行完畢，為兩造所共認，則縱使將系爭停業
    處分撤銷，原告亦無可能回復該段已消失歲月的營業，故其
    提起撤銷訴訟，已無訴訟實益，惟若系爭停業處分違法，且
    原告因該處分之執行（停業）而受有損害，則涉及損害賠償
    責任問題，故原告請求變更訴之聲明為「確認停業3 個月的
    原處分違法」，堪認有即受確認判決之法律上利益，且符合
    行政訴訟法第111 條第3 項第2 、3 、4 款之規定，應予准
    許，合先敘明。
貳、實體部分：
一、「醫師於業務上如有違法或不正當行為，得處1 個月以上1
    年以下停業處分或撤銷其執業執照。」為行為時醫師法第25
    條所明定。又「醫療機構容留未具醫師資格人員擅自執行醫
    療業務，係屬重大違規案件，‧‧‧‧‧‧對其負責醫師難
    辭行政過失，應依醫師法第25條業務上不正當行為論處。」
    曾經衛生署以81年2 月27日衛署醫字第88118359號函釋示有
    案，核與立法目的及規範精神無違，得予適用。惟若醫療機
    構負責人與容留者係同一人，則因其容留未具醫師資格者擅
    自執行醫療業務，係屬醫師法第28條第1 項之違法行為，即
    應依醫師法第25條業務上違法行為論處。
二、本件原告容留非具醫師資格人員乙○○（即原告之妻）執行
    醫療業務，前經板橋地院以其違反行為時醫師法第28條第1
    項，於93年8 月25日判決有期徒刑1 年2 個月，緩刑4 年確
    定在案。復經被告所屬衛生局於93年11月26日訪談原告後，
    認上揭行為涉及危害民眾健康，違反行為時醫師法第25條規
    定，爰處以停業3 個月之處分，停業期間自94年12月10日至
    95 年3月9 日止。原告提起訴願，經遭駁回，原告猶不服，
    提起行政訴訟，主張理由及其爭點均如事實欄所載。
三、本院查：
  (一)原告雖辯稱：健保局以電話地毯式的蒐證有疑慮的才7 位，
    佔看診人次的百分之一不到，故不妨說百分之九十九點多由
    伊看診。伊妻具護、助、藥三種資格，豐富的醫藥知識加上
    熱心衛教，從帶病人上2 樓診療台室的途中便開始了，話題
    難免觸及「妳怎麼啦！」或預告後續醫療程序及可能產生的
    感受，卻也被誤為單獨詢問病情。若說伊未參與詢問病情或
    瞭解病情，可真是冤枉，病患入診療台室後寬衣再躺台上，
    四面布簾拉上後，伊才進入診療台室診療，並指示李護士後
    續的處理（包括消毒水擦乾、替病患穿好褲子等），而伊先
    行離開。從進診療台室布簾拉緊前到布簾鬆開後，患者所見
    皆女醫護人員即伊妻，她古道熱腸，愛衛教又對答如流，正
    是被誤當醫師兼單獨問診的原因。她為避嫌故意不穿白制服
    ，也沒掛上「女醫主治」的招牌。伊從診療台室出來後，即
    先下樓處方包藥，這也是病人下樓後發現藥已包好的原因，
    然伊妻卻被誤為醫師後，進一步被推測「當然也處方開藥」
    。洪依萍係妊娠大於12週之流產手術，無法由一個醫師或一
    個護士獨立完成，此種手術必須麻醉，除手術者之外，另需
    一人負責麻醉，全心注意有無呼吸暫停或中途淺麻醉醒來亂
    動造成危險，且不可施以普通之吸入麻醉而須施予全身麻醉
    ，其在術後尚係昏迷不醒，如何知悉手術由何人所做等語，
    惟查洪依萍於接受健保局訪談時表示：「於90年3 月7 日因
    月經不順，至十全外科婦產科診所就醫，經驗尿結果懷孕，
    90年5 月3 日因子宮異常出血有流產徵兆，再至十全外科婦
    產科診所就醫，確認由女性乙○○單獨為本人做子宮刮除術
    （流產手術），後於5 月4 日及5 月5 日續至該診所複診，
    亦由乙○○為本人單獨看診，未曾由男性看診過」等語；王
    詩晴於接受健保局訪談時表示：「於90年1 月22日、23日、
    28 日 、29日、31日、2 月1 日、2 日、5 月2 日、3 日、
    30日、31日、6 月2 日、6 月4 日陸續至十全外科婦產科診
    所就醫，每次就醫確認由女性乙○○單獨為本人詢問病情及
    內診治療，包括陰道沖洗、電或化學燒灼（擦藥）等，並有
    注射針劑，因不習慣由男性做私密性內診治療，故甲○○雖
    在診所內，惟未曾由其問診病情或內診治療」；沈吳秋霞於
    接受健保局訪談時表示：「自89年8 月迄今（即90年10月11
    日，共8 次門診）因陰道炎、子宮頸抹片檢查陸續至十全外
    科婦產科診所就醫，每次就醫固定由女性乙○○單獨為本人
    內診治療，包括換避孕器、陰道沖洗、骨盆檢查、子宮頸抹
    片檢查、注射針劑，給予一至三日份用藥。因不習慣由男性
    做私密性內診治療，故未曾由甲○○內診治療。偶有乙○○
    及甲○○同時問診病情」；胡麗娟於接受健保局訪談時表示
    ：「於90年2 月24日、26日、27日、3 月1 日、2 日、3 日
    、5 日、6 日、7 日、13日、14日、18日、29日因陰道炎等
    陸續至十全外科婦產科診所就醫，每次就醫固定由女性乙○
    ○單獨為本人內診，包括取出避孕器、陰道沖洗、子宮頸抹
    片檢查、注射針劑。因不習慣由男性做私密性內診治療，故
    未曾由甲○○內診治療。偶有乙○○及甲○○同時問診病情
    」等語各在卷（見原處分卷第141 至154 頁訪談紀錄）。由
    上開沈吳姓及胡姓保險對象所述，沈吳姓就診8 次、胡姓就
    診13次，渠等因不習慣由男性做私密性內診治療，故內診、
    裝置或取出避孕器、陰道沖洗、骨盆檢查、子宮頸抹片檢查
    （該2 人均有在原告診所以電或化學燒灼術治療子宮頸炎之
    紀錄）等，均由乙○○單獨為渠等施行治療，而該等治療除
    陰道沖洗外，均係屬需由醫師親自執行之醫療行為，乙○○
    既非醫師，即不得執行該診療。再則，沈吳秋霞及胡麗娟陳
    述意旨乃指在多次看診中，偶而會由乙○○及甲○○同時問
    診病情，但大部分問診均由乙○○單獨行使，且所有內診及
    治療均由乙○○單獨行使，甲○○未曾對渠等從事上揭內診
    等醫療行為。何況內診治療女性最私密處及裝置或取出避孕
    器等，病患焉有不知何人為其診療之理。原告辯稱『既有甲
    ○○問診，則無犯行之依據；子宮頸糜爛用化學燒灼，是以
    化學溶液在糜爛的傷口上點一下，就像點痣一般，快則數秒
    可完成，神不知、鬼不覺病人都不知道被化學燒灼，正如子
    宮頸糜爛也不感到疼，終至演化成子宮頸癌始發覺，既不知
    被化學燒灼，又何從指證是誰做的呢？』云云，不足採信。
    此外，吳怡芳、柳樹麗及葉芬玲等3 位保險對象於接受健保
    局訪談時亦均一致表示：至原告診所看診及從事各種治療均
    由女性乙○○單獨為渠等內診治療，未曾由甲○○為渠等看
    診及診療等語（原處分卷第138 、139 、144 、145 、156
    、157 頁）。足見原告有容留未具醫師資格人員乙○○為保
    險對象單獨施行詢問病情、流產刮除術、裝置或取出避孕器
    、電或化學燒灼治療、骨盆腔檢查及給予用藥等診療行為之
    違法情事。而原告與乙○○共同基於違反醫師法之犯意聯絡
    ，自86年4 月間起至90年6 月4 日止，因病患要求女醫師看
    診之情形下，由乙○○在十全診所，為病患洪依萍施以妊娠
    超過十二週之流產手術，為柳樹麗問診並在無醫師指示之情
    況下進行陰道灌洗，為王詩晴施以子宮頸燒灼治療及在無醫
    師指示之情況下進行陰道灌洗，為胡麗娟施以子宮頸燒灼及
    在無醫師指示情況下為抹片檢查、陰道異物去除等醫療業務
    行為部分，復經板橋地院於93年8 月25日，以92年度訴字第
    1908號判決各處原告及其配偶乙○○有期徒刑1 年2 個月，
    緩刑4 年，因未提起上訴，已確定在案。
  (二)原告雖另辯稱：修正前醫師法第28條第1 項較有利於原告，
    然被告不僅沒有遵循此種「對被告有利」的精神，反而尋求
    「對被告不利」的處以額外「第25條」條文，且與其在函首
    頁說明欄所寫「依板橋地院判決書辦理」相違背，即不依板
    橋地院函辦理。實際上原告早在91年遭健保局終止合約（按
    原告係被健保局終止特約一年），期滿又遭地方衛生機關為
    停業處分，同一違規事由被停止特約又被停業處分，形同一
    罪二罰。醫師公會全國聯合會曾多次向衛生署反映，經溝通
    爭取後，衛生署已同意，違規院所將不再受一罪二罰或只罰
    違規科別，不會波及全院所。原告係外科婦產科診所，若罰
    亦只罰婦產科，因外科不涉違規，不必全部停業云云。惟查
    本件原告違法行為係發生在90年，自應依行為時醫師法第25
    條規定處以「1 個月以上1 年以下停業處分或撤銷其執業執
    照」，至於醫師法第28條係規範未取得合法醫師資格擅自執
    行醫療業務者應負之刑事責任，兩者規範目的及處罰種類並
    不相同，本得併為處罰。原告既為合格醫師卻容留未具醫師
    資格人員乙○○為患者單獨施行詢問病情、流產刮除術、裝
    置或取出避孕器、電或化學燒灼治療、骨盆腔檢查及給予用
    藥等違法行為，則被告依行為時醫師法第25條規定予以行政
    處分，於法並無違誤。又醫院違規時可由健保局視醫院違規
    情節，裁處部分診療科別或服務項目予以停止特約或停止指
    定，或全部終止特約或終止指定，係指違反全民健康保險法
    及全民健康保險醫事服務機構特約及管理辦法時，健保局所
    為之裁罰，兩者之規範目的及規範效果，不盡相同，蓋醫師
    法所規定之「停業處分」係指停止全部醫療業務，全民健康
    保險醫事服務機構特約及管理辦法規定之「終止或停止特約
    」，僅係終止或停止醫事服務機構與健保局的特約關係，並
    不禁止其從事醫療業務。且本件裁處係在行政罰法實施（95
    年2 月5 日）之前，亦無該法之適用。至原告辯稱被告對其
    行政處分須俟緩刑期滿方能作成云云，核係對緩刑制度之認
    識有誤解。蓋緩刑之主要立法目的，即在避免短期自由刑之
    流弊，故將刑罰置於停止執行的狀態，於一定期間內，如緩
    刑未被撤銷時，即確定免除其刑罰的執行，因而僅使宣告的
    刑罰失其效力，並不推翻原確定有罪判決，此觀刑法第76條
    前段規定：「緩刑期滿，而緩刑之宣告未經撤銷者，其刑之
    宣告失其效力」，而未規定其罪之宣告亦失其效力，自可明
    瞭。故原告所辯，均不足採。從而，被告依行為時醫師法第
    25 條 規定，處罰原告自94年12月10日至95年3 月9 日止停
    業3 個月，於法並無不合。
四、綜上所述，原處分認事用法既無違誤，原告仍執前詞及個人
    主觀之見解，求為確認該停業3 個月的原處分違法，即無理
    由，應予駁回。
據上論結，本件原告之訴為無理由，爰依行政訴訟法第218條、民
事訴訟法第385條第1項前段、行政訴訟法第98條第3項前段，判決
如主文。
中　　華　　民　　國　　96　　年　　6 　　月    21  　日
                          第六庭審判長法　官  林  文  舟
                                      法　官　闕  銘  富
                                      法　官  許  瑞  助
上為正本係照原本作成。
如不服本判決，應於送達後20日內，向本院提出上訴狀並表明上
訴理由，如於本判決宣示後送達前提起上訴者，應於判決送達後
20日內補提上訴理由書（須按他造人數附繕本）。
中　　華　　民　　國　　96　  年    6 　  月　  21　　日
                                      書記官  陳  德  銘
